---
title: "Wyszukiwanie ciagow znaków o zmiennej długości ciągu przeszukiwanego i stałej długości wzorca"
output: html_document
---

```{r, echo=FALSE}
source('test.r')
```

W tym dokumencie przedstawione są pomiary testów różnych algorytmów wyszukiwania ciągów znaków, dla różnych instancji problemu. Testy zostały przeprowadzone dla liczności zbioru przeszukiwanego wynoszącej odpowiednio 1000, 5000 oraz 10000, oraz dla długości wzorca wynoszącej odpowiednio 100 i 500. Ilość powtórzeń dla każdego testu wynosi 300.

Legenda:

  *  "N-Table" - algorytm naiwny korzystający z wektorowej reprezantacji
  *  "N-String" -  algorytm naiwny korzystający z ciągów znaków
  *  "KMP" - algorytm Knutha Morissa Pratha (reprezentacja wektorowa)
  *  "RK-String" - algorytm Rabina Karpa korzystająca preferowanej funkcji hashującej (reprezentacja ciąg znaków)
  *  "RK-Table - algorytm Rabina Karpa korzystająca preferowanej funkcji hashującej (reprezentacja wektorowa)
  *   "RK-sum hash" - algorytm Rabina Karpa korzystająca z bardzo kolizyjnej funkcji hashującej, która sumuje kody ASCII poszczególnych znaków (reprezentacja ciąg znaków)

1. Długość przeszukiwanego ciągu 1000, długość szukanego ciągu 100:
----------

```{r, echo=FALSE}
histTestMethods(1000, 100, 300);
```

2. Długość przeszukiwanego ciągu 1000, długość szukanego ciągu 500:
----------

```{r, echo=FALSE}
histTestMethods(1000, 500, 300);
```

3. Długość przeszukiwanego ciągu 5000, długość szukanego ciągu 100:
----------

```{r, echo=FALSE}
histTestMethods(5000, 100, 300);
```

4. Długość przeszukiwanego ciągu 5000, długość szukanego ciągu 500:
----------

```{r, echo=FALSE}
histTestMethods(5000, 500, 300);
```

5. Długość przeszukiwanego ciągu 10000, długość szukanego ciągu 100:
----------

```{r, echo=FALSE}
histTestMethods(10000, 500, 300);
```

6. Długość przeszukiwanego ciągu 10000, długość szukanego ciągu 500:
----------

```{r, echo=FALSE}
histTestMethods(10000, 500, 300);
```