---
title: "Wyszukiwanie ciagow znaków o długości większe niż 100"
output: html_document
---

```{r, echo=FALSE}
source('test.r')
```

W tym dokumencie przedstawione są pomiary testów algorytmu Knutha Morrisa Pratha i algorytmu nawiwnego wyszukiwania ciągów znaków, dla różnych instancji problemu. Wszystkie testy zostały przeprowadzone na wygenerowanych 100 próbkach. W tym dokumencie przeprowadzono testy poszukiwania ciągu o długości większej 100 znaków.

Legenda:

  *  "N-Table" - algorytm naiwny korzystający z wektorowej reprezantacji
  *  "N-String" -  algorytm naiwny korzystający z ciągów znaków
  *  "KMP" - algorytm Knutha Morissa Pratha (reprezentacja wektorowa)
  *  "RK-String" - algorytm Rabina Karpa korzystająca preferowanej funkcji hashującej (reprezentacja ciąg znaków)
  *  "RK-Table - algorytm Rabina Karpa korzystająca preferowanej funkcji hashującej (reprezentacja wektorowa)
  *   "RK-sum hash" - algorytm Rabina Karpa korzystająca z bardzo kolizyjnej funkcji hashującej, która sumuje kody ASCII poszczególnych znaków (reprezentacja ciąg znaków)

1. Długość przeszukiwanego ciągu 10000, długość szukanego ciągu 1000:
----------

```{r, echo=FALSE}
histTestMethods(10000, 1000, 100, 3);
```

2. Długość przeszukiwanego ciągu 10000, długość szukanego ciągu 5000:
----------

```{r, echo=FALSE}
histTestMethods(10000, 5000, 100, 3);
```

3. Długość przeszukiwanego ciągu 100000, długość szukanego ciągu 10000:
----------

```{r, echo=FALSE}
histTestMethods(100000, 10000, 100, 3);
```